臺灣桃園地方法院刑事判決　　　　　　　96年度訴字第1116號
公　訴　人　臺灣桃園地方法院檢察署檢察官
被　　　告　甲○○
　　　　　　　　　　（另案在臺灣桃園監獄執行中）
上列被告因毒品危害防制條例案件，經檢察官提起公訴（96年度
毒偵字第1764號），被告自白犯罪，本院裁定改依簡式審判程序
，判決如下：
    主  文
甲○○施用第一級毒品，累犯，處有期徒刑捌月，扣案之殘留微
量海洛因殘渣袋壹枚沒收銷燬之；削尖吸管壹支沒收；又施用第
二級毒品，累犯，處有期徒刑肆月。應執行有期徒刑拾月，扣案
之殘留微量海洛因殘渣袋壹枚沒收銷燬之；削尖吸管壹支沒收。
    事  實
一、甲○○前有麻醉藥品管理條例前科，又因施用毒品案件，經
    本院以89年度毒聲字第7895號裁定送觀察、勒戒，於民國90
    年6 月9 日入觀察勒戒處所施以觀察勒戒後，因認有繼續施
    用之傾向，經本院以90年度毒聲字第2839號裁定令入戒治處
    所施以強制戒治，於90年7 月5 日入強制戒治處所施以強制
    戒治後，後經本院以90年度毒聲字第4882號裁定停止強制戒
    治並交付保護管束，於90年12月21日停止強制戒治並交付保
    護管束，復經本院以91年度毒聲字第1751號裁定撤銷停止強
    制戒治，再於91年8 月22日入強制戒治處所施以強制戒治，
    於92年2 月27日戒治期滿執行完畢釋放出所，並經臺灣桃園
    地方法院檢察署檢察官以92年度戒偵字第199 號為不起訴處
    分確定；另因違反毒品危害防制條例案件，經本院以93年度
    壢簡字第356 號判決判處有期徒刑6 月確定，於93年7 月21
    日入監執行，於94年1 月20日執行完畢；再因違反毒品危害
    防制條例案件，經本院以93年度訴字第1832號判決判處有期
    徒刑7 月確定，於94年7 月13日入監執行，並於95年2 月12
    日執行完畢（構成累犯）；又因施用毒品案件，經本院以95
    年度訴字第2514號判決判處有期徒刑9 月確定，目前仍在執
    行中。詎仍未戒除毒癮，在強制戒治執行完畢釋放後5 年內
    ，復基於施用第一級毒品海洛因及第二級毒品甲基安非他命
    之犯意，以將海洛因摻水稀釋後注射入血管及將甲基安非他
    命摻入玻璃球後燒烤之方式，於95年10月24日在桃園縣龍潭
    鄉○○路188 號住處施用第二級毒品甲基安非他命1 次，另
    於95年10月26日凌晨在龍潭鄉住處施用第一級毒品海洛因1
    次，嗣於95年10月26日為警在桃園縣龍潭鄉○○路188 號查
    獲，並扣得殘留微量第一級毒品海洛因之塑膠袋1 枚及其所
    有其所有供施用（但非供專用）第一級毒品海洛因所用之削
    尖吸管1 支，而知悉上情。
二、案經桃園縣政府警察局龍潭分局報請臺灣桃園地方法院檢察
    官偵查起訴。
    理  由
一、本件被告甲○○所犯係死刑、無期徒刑或最輕本刑為3 年以
    上有期徒刑以外之罪，亦非屬台灣高等法院管轄第一審之案
    件，其於準備程序中就被訴事實為有罪之陳述，經本院告知
    簡式審判程序之旨，並聽取當事人意見後，經本院合議庭依
    刑事訴訟法第273 條之1 第1 項規定裁定由受命法官獨任進
    行簡式審判程序，合先敘明。
二、訊據被告對於上揭時、地施用第一級毒品海洛因、第二級毒
    品甲基安非他命之事實坦承不諱，又經警將被告於95年10月
    26日13時50分許查獲後所採集之尿液送驗結果，呈安非他命
    類及鴉片類之陽性反應，有桃園縣政府警察局龍潭分局被採
    尿人姓名編號對照表、台灣檢驗科技股份有限公司濫用藥物
    尿液檢驗報告各1 紙附卷可稽（見95年度毒偵字第5700號卷
    第8 頁、96年度毒偵字第1764號卷第6 頁），是認被告上開
    任意性自白，核與事實相符，堪以採信。被告前因施用毒品
    案件，經本院以89年度毒聲字第7895號裁定送觀察、勒戒，
    於90年6 月9 日入觀察勒戒處所施以觀察勒戒後，因認有繼
    續施用之傾向，經本院以90年度毒聲字第2839號裁定令入戒
    治處所施以強制戒治，於90年7 月5 日入強制戒治處所施以
    強制戒治後，經本院以90年度毒聲字第4882號裁定停止強制
    戒治並交付保護管束，於90年12月21日停止強制戒治並交付
    保護管束，復經本院以91年度毒聲字第1751號裁定撤銷停止
    強制戒治，再於91年8 月22日入強制戒治處所施以強制戒治
    ，於92年2 月27日戒治期滿執行完畢釋放出所，並經臺灣桃
    園地方法院檢察署檢察官以92年度戒偵字第199 號為不起訴
    處分確定；另因違反毒品危害防制條例案件，經本院以93年
    度壢簡字第356 號判決判處有期徒刑6 月確定，於93年7 月
    21日入監執行，於94年1 月20日執行完畢；再因違反毒品危
    害防制條例案件，經本院以93年度訴字第1832號判決判處有
    期徒刑7 月確定，於94年7 月13日入監執行，並於95年2 月
    12日執行完畢，有台灣桃園地方法院檢察署刑案資料查註紀
    錄表、全國施用毒品案件記錄表、受觀察勒戒人毒品及前科
    紀錄簡列表、台灣高等法院被告全國前案紀錄表各1 件在卷
    為憑，其5 年內再犯本件施用第一級、第二級毒品之罪，事
    實已臻明確。綜上所述，足徵被告係於5 年內再犯毒品危害
    防制條例第10條之罪，應予依法論科。
四、核被告所為，係犯毒品危害防制條例第10條第1 項之施用第
    一級毒品罪及同條第2 項之施用第二級毒品罪。被告非法持
    有第一級毒品海洛因及第二級毒品甲基安非他命後進而施用
    ，其持有之低度行為均應被施用之高度行為所吸收，不另論
    其非法持有第一級、第二級毒品之罪。再被告所犯上開二罪
    間，犯意各別，罪名不同，應分論併罰。至被告雖於95年9
    月12日、95年10月17日皆因施用第一級毒品及第二級毒品遭
    查獲，惟按「刑法上集合犯，係指行為之本質上，具有反覆
    、延續實行複次作為之特徵，經立法特別歸類，使成獨立之
    犯罪構成要件行為態樣，故雖有複次作為，仍祇成立一罪。
    又所稱接續犯，係指數個在同時同地或密切接近之時地，侵
    害同一法益之行為，因各舉動之獨立性極為薄弱，社會通念
    認為無法強行分開，乃將之包括視為一個行為之接續進行，
    給予單純一罪之刑法評價。此種實質上一罪之集合犯及接續
    犯，與裁判上一罪之連續犯，其相異者，係在於連續犯侵害
    同一法益之數行為，各具獨立性，客觀上並認為其間存有時
    間上之差距，乃認係出於一個概括之犯意，為期訴訟經濟，
    擬制為一罪。95年7 月1 日起施行之修正刑法，已將連續犯
    及其性質類似之常業犯規定悉予刪除，考其立法旨趣，係因
    對於多次原可獨立評價之行為，僅論以一罪，不無鼓勵犯罪
    之嫌，亦與國民對於法律之感情相悖。是就集合犯及接續犯
    之觀念，於判斷時，自不能無限擴張，除仍應受社會通念之
    支配外，尤應注意其公平性、合理性，使與經驗法則、論理
    法則及比例原則等一般法律適用之原理原則相適合，否則即
    與上揭修法精神不符。」最高法院著有96年度臺上字第787
    號判決意旨參照。查「施用毒品罪，在修正刑法於95年7 月
    1 日施行前，無論實務與理論，一向認為施用完畢，其犯罪
    即屬成立，基於概括犯意，多次施用同級毒品，認係成立連
    續犯，從無依接續犯或常習犯、集合犯所謂包括一罪論處之
    例，則95年7 月1 日起刑法連續犯規定刪除後，多次施用同
    級毒品，自應併合處罰。」最高法院著有96年度臺上字第11
    95號判決意旨參照（另如最高法院96年度臺上字第814 號、
    96年度臺上1462號、96年度臺上字第1624號判決均係被告上
    訴主張其多次施用第一級毒品海洛因之犯行，有集合犯實質
    上一罪關係云云，而經最高法院駁回上訴之例）。又被告於
    本院審理時供稱：於前次被查獲後，有想要戒除毒品等語，
    則本件被告於前次被查獲後，有想要戒除毒癮，後因戒毒決
    心並未堅定的一再施用毒品，主觀上已非出於單一犯意，且
    並未時間緊接一再施用（被告距離上次被查獲已間隔7 天餘
    ，時間上並非接續），是自無集合犯或接續犯之適用，一併
    敘明。被告前因違反毒品危害防制條例案件，經本院以93年
    度壢簡字第356 號判決判處有期徒刑6 月確定，於93年7 月
    21日入監執行，於94年1 月20日執行完畢，再因違反毒品危
    害防制條例案件，經本院以93年度訴字第1832號判決判處有
    期徒刑7 月確定，於94年7 月13日入監執行，並於95年2 月
    12日執行完畢，此有臺灣高等法院被告全國前案紀錄表及臺
    灣桃園地方法院檢察署刑案資料查註紀錄表各1 份附卷可參
    ，其前受有期徒刑之執行完畢，於5 年以內故意再犯本件最
    重本刑為有期徒刑以上之罪，為累犯，應依刑法第47條第1
    項規定，分別加重其刑。爰審酌被告前有多次施用毒品之前
    科，屢犯不改，顯見其意志不堅，缺乏勒戒動機，其施用毒
    品足以導致精神障礙、性格異常，甚至造成生命危險，戕害
    一己之身體健康，惟念其犯後尚能坦承犯行、態度尚稱良好
    等一切情狀，分別量處如主文所示之刑，並依法定其應執行
    之刑。扣案附著於塑膠袋內之微量海洛因殘渣屬第一級毒品
    ，有憲兵司令部刑事鑑識中心96年6 月1 日安鑑字第096000
    0827號鑑定書1 份在卷可稽，與其附著之塑膠袋無法剝離，
    不問屬於犯人與否，均應依毒品危害防制條例第18條第1 項
    前段規定，諭知沒收銷燬之；另扣案之削尖吸管1 支，為被
    告所有且係供其施用第一級毒品海洛因所用之物，惟非專供
    施用毒品之用，此業據被告供陳在卷，爰依刑法第38條第1
    項第2 款之規定宣告沒收。
據上論斷，應依刑事訴訟法第273 條之1 第1 項、第299 條第1
項前段，毒品危害防制條例第10條第1 項、第2 項、第18條第1
項前段，刑法第11條、第47條第1 項、第51條第5 款、第38條第
1項第2款，判決如主文。
本案經檢察官蔡正雄到庭執行職務。
中　　華　　民　　國　　96　　年　　6 　　月　　12　　日
                  刑事第四庭  法　官　張淑華
以上正本證明與原本無異。
如不服本判決，應於送達後10日內，向本院提出上訴狀。
                              書記官　郭中明
中　　華　　民　　國　　96　　年　　6 　　月　　12　　日
附錄本案論罪科刑法條
毒品危害防制條例第10條
施用第一級毒品者，處 6 月以上 5 年以下有期徒刑。
施用第二級毒品者，處 3 年以下有期徒刑。
